# 求问陈版主 - 2022 年老准则转新准则一步到位

提问人：qazwsxedc 时间：2021-09-15 15:33:05
求问陈版主还有其他老师们！
我们企业此前一直使用老准则，目前计划自2022.1.1开始执行新准则（一步到位执行新收入准则、新金融工具准则、新租赁准则）。现在想要咨询下关于“一步到位”老转新的问题。
1. 根据《企业会计准则第 38 号》，收入和租赁相关的事项都是不应追溯的项目，但是新收入准则和新租赁准则下规定的衔接方法中体现了“追溯”，因此《企业会计准则第 38 号》与新收入准则和新租赁准则的衔接规定略有矛盾，应该以哪个为准？
2. 根据《企业会计准则第 38 号》，金融工具是应当追溯调整的项目，想问下，企业在 2022 年 1 月 1 日首次执行企业会计准则时，是否直接按照最新的金融工具准则对企业的各项金融工具重新分类，并按照最新的金融工具准则的计量要求卡准余额（包括其他综合收益的余额），差异计入期初留存收益？比较期间的资产负债表和利润表要追溯调整吗？
3. 根据《企业会计准则第 38 号》，在首次执行日，对于不符合《企业会计准则第 24 号——套期保值》规定的套期会计方法运用条件的套期保值，应当终止采用原套期会计方法，并按照《企业会计准则第 24 号——套期保值》处理。想问下，企业在 2022 年 1 月 1 日首次执行企业会计准则时，是否直接按照最新的套期会计准则对企业的各项套期科目重新分类，并按照最新的套期工具准则的计量要求卡准余额（包括其他综合收益的余额），差异计入期初留存收益？比较期间的资产负债表和利润表要追溯调整吗？
谢谢各位老师啦~

回答人：chenyiwei
个人理解，主帖中的事项是在 2022 年 1 月 1 日一步到位从《企业会计制度》转为执行企业会计准则，故包含同步执行新收入准则、新租赁准则和新金融工具准则。但由于《企业会计准则第 38 号——首次执行企业会计准则》自 2006 年后一直没有修改，没有体现后续新修订或新发布的企业会计准则的要求，而且新旧衔接问题也不能简单参考IFRS 1，故只能综合考量CAS 38和三项新准则的衔接规定，确定首次执行日的衔接方案。
1 、对于收入和租赁准则的衔接事项，视同在 2022 年 1 月 1 日先转换到 2006 版的原准则，按照 38 号准则规定进行衔接处理；随即在同一时点再转换到新准则，按照新准则的衔接规定调整该日留存收益，但不调整前期比较数据。
2 、对于金融工具准则， 38 号准则规定的首次执行日追溯调整事项较多，应据此进行追溯调整，但没有必要通过 2006 版的金融工具准则过渡，而是在首次执行日直接执行 2017 版新准则的衔接规定，不调整前期比较数据。
3 、对于套期会计衔接问题，如你所述“直接按照最新的套期会计准则对企业的各项套期科目重新分类，并按照最新的套期工具准则的计量要求卡准余额（包括其他综合收益的余额），差异计入期初留存收益”，比较期间报表可以不追溯调整。